【裁判字號】    92,訴,340
【裁判日期】    920626
【裁判案由】    綜合所得稅
【裁判全文】
高雄高等行政法院裁定                            九十二年度訴字第三四○號
    原      告  甲○○
    訴訟代理人  丙○○
    被      告  財政部台灣省南區國稅局
    代  表  人  乙○○  局長
右當事人間因綜合所得稅事件，原告不服財政部中華民國九十二年一月二十四日台
財訴字第○九一○○七六九三三號訴願決定，提起行政訴訟。本院裁定如左：
    主  文
原告之訴駁回。
訴訟費用由原告負擔。
    理  由
一、按訴訟標的為確定判決之效力所及者，行政法院應以裁定駁回之，行政訴訟法第
    一百零七條第一項第九款定有明定。
二、本件原告起訴意旨略謂：被告核發予原告之八十五年度綜合所得稅核定稅額繳款
    書有關：「本金新台幣（下同）九十一萬四千一百二十四元」之記載，無非係依
    據訴外人陳朝清向原告借款，而於民國（下同）八十四年七月二十日提供其所有
    坐落雲林縣崙背鄉○○段五○之一二地號等六十筆土地（下稱系爭土地）為擔保
    ，設定一億元之抵押權登記，存續期間自八十四年七月二十日起至八十五年七月
    二十日止，約定依中央銀行放款利率計算利息，而核定原告八十五年度利息所得
    為三、八六八、五六一元。惟查陳朝清於鈞院八十九年度訴字第一二五號綜合所
    得稅事件審理中已證稱：「因鴻頂建設公司負責人係我弟弟，該公司需要資金，
    陸續透過丙○○對外調資金，後來鴻頂公司購買系爭土地用我的名字登記，因已
    陸續借貸資金六千餘萬元，經借款人要求才用崙背段土地設定抵押供擔保，‧‧
    ‧有無約定利息及弟弟有無支付利息我不清楚，‧‧‧八十四年底至八十五年初
    ，弟弟就四處躲債，‧‧‧」等語，足證系爭借款本金僅交付五、六千萬元而已
    。又查系爭土地之抵押借款一億元之利息，因陳朝清未能支付現金，故以系爭土
    地出租予原告及訴外人丙○○二人，並以年租金三十萬元抵銷，有鈞院八十九年
    訴字第一二五號判決書及系爭土地設定地上權與原告之他項權利證明書可證。可
    知原告八十五年度利息所得，僅有三十萬元，並非三百八十六萬八千五百六十一
    元，鈞院八十九年度訴字第一二五號確定判決就此未為審認，僅依地政機關登記
    資料，推定原告八十五年度利息所得三、八六八、五六一元，顯有違背改制前行
    政法院即現最高行政法院七十年判字第一一七號判例仍允許債權人就未收付實現
    有利於己之事實負舉證責任之意旨，前述訴願決定及行政訴訟確定判決，亦屬不
    當云云，為此，提起本件行政訴訟，聲明求為判決：本件利息所得稅應按利息所
    得三十萬元計算之金額。被告則以：原告八十五年度綜合所得稅結算申報業已就
    本件利息所得申請復查結果未獲變更，提起訴願，亦經財政部八十九年六月五日
    台財訴第0000000000號訴願決定駁回，復提起行政訴訟，亦經鈞院八
    十九年度訴字第一二五號判決及最高行政法院九十一年度裁字第一○二六號裁定
    駁回確定在案，原告自不得再就同一事件提起訴訟等語，資為抗辯。
三、經查，原告未辦理八十五年度綜合所得稅結算申報，經被告初查發現訴外人陳朝
    清向原告借款，並於八十四年七月二十日提供所有系爭土地設定抵押權與原告，
    權利總金額為一億元，存續期間自八十四年七月二十日起至八十五年七月二十日
    止，約定依照中央銀行利率計算利息，據以核定原告八十五年度之利息所得為三
    、八六八、五六一元。原告不服，申經復查，未獲變更，提起訴願，亦遭決定駁
    回，提起行政訴訟，亦經本院八十九年度訴字第一二五號判決駁回原告之訴，原
    告對之提起上訴，復經最高行政法院九十一年度裁字第一○二六號裁定駁回原告
    之訴確定，有各該復查決定書、訴願決定書及判決書附於原處分卷可稽，是上述
    抵押債權利息所得之核課處分，業經上開判決確定，自堪認定。乃原告對已經判
    決確定之同一事件，又提起訴願，請求撤銷該處分，訴願決定不予受理，自無不
    合。原告復對之提起本件行政訴訟，依首開說明，自非合法，應予駁回。
四、依行政訴訟法第一百零七條第一項第九款、第一百零四條、民事訴訟法第九十五
    條、第七十八條，裁定如主文。
中      華      民      國    九十二    年      六      月    二十六    日
                              高雄高等行政法院第一庭
                                          審判長法官    陳光秀
                                          法      官    李協明
                                          法      官    簡慧娟
右為正本係照原本作成。
如不服本裁定，應於裁定送達後十日內以書狀敘明理由，經本院向最高行政法院提出
抗告（須按對造人數附具繕本）；並應預繳送達用掛號郵票六份（每份三十四元）。
中      華      民      國    九十二    年      六      月    二十六    日
                                          法院書記官    楊曜嘉


司法院資訊處製作；財團法人民間司法改革基金會備份。
